臺灣臺中地方法院刑事判決　　　　　　　　　　　　　九十三年度訴字第一三五號
　　公　訴　人　臺灣臺中地方法院檢察署檢察官
　　被　　　告　丙○○
　　指定辯護人　本院公設辯護人　戊○○
右列被告因準強盜案件，經檢察官提起公訴（九十二年度偵字第二三八００號），本
院判決如左：
    主  文
丙○○竊盜，因防護贓物、脫免逮捕，而當場施以強暴，累犯，處有期徒刑參年肆月
。
    事  實
一、丙○○曾因竊盜案件，經本院先後判處有期徒刑八月及十月，分別於民國八十八
    年十一月十一日及九十年九月十五日執行完畢。仍不知悔改，復意圖為自己不法
    之所有，於九十二年十二月四日上午七時許，騎乘前竊得作為代步使用之ＪＱＲ
    －三三一號重機車（該ＪＱＲ－三三一號重機車係賴永祥所有，由丁○○使用，
    於九十二年十一月二十九日晚上，停在台中市○○路一三八巷八號前遭不詳姓名
    者竊得後，移置台中市○○路西苑國中附近，再由丙○○於九十二年十二月二日
    下午三時許，以自備之鑰匙予以竊取，丙○○竊盜該重機車部分，另由檢察官移
    送併案審理），至台中市○○路○段二九六號前乙○○擺設之水果攤，趁乙○○
    與對面攤販講話疏於注意之際，下手竊取乙○○所有放在水果攤上內裝現金新台
    幣（下同）五千三百七十四元之塑膠錢桶二個，得手後騎乘該ＪＱＲ－三三一號
    重機車欲逃離現場時，為乙○○發覺，高喊捉賊，並奮力追上自後以雙手強力拉
    住該重機車尾端之扶手。此時丙○○明知乙○○已自後拉住其騎乘之該重機車尾
    端扶手，阻止其離去，竟為防護贓物及脫免逮捕，不顧乙○○之安危，猶加足油
    門繼續前進，利用其騎乘之該重機車當場對乙○○施以強暴，致乙○○之腳步跟
    不上該重機車之行進速度，遭拖行二、三公尺後跌落地面，受有兩手掌背擦傷、
    左腳膝蓋瘀青之傷害。惟丙○○前行約一百公尺，仍為附近攤商鄭振谷攔下逮捕
    報警處理，並起獲ＪＱＲ－三三一號重機車一輛、鑰匙一支及塑膠錢桶二個、現
    金五千三百七十四元。
二、案經台中市警察局第六分局報請台灣台中地方法院檢察署檢察官偵查起訴。
    理  由
一、訊據被告丙○○固坦承於九十二年十二月四日上午七時許，騎乘竊得之ＪＱＲ－
    三三一號重機車，至台中市○○區○○路二段二九六號前之水果攤，竊取被害人
    乙○○所有內裝現金五千三百七十四元之塑膠錢桶二個，得手後騎乘該重機車逃
    逸等情，惟否認準強盜犯行，辯稱伊竊得現金後即騎機車加速離開，不知乙○○
    拉住伊機車後方，也不知乙○○跌倒云云。然查右揭犯罪事實，業據被害人乙○
    ○、證人丁○○、鄭振谷分別於警訊、偵查及本院審理時指述綦詳，並有台中市
    警察局第六分局扣押筆錄、扣押物品目錄表、職務報告、現場圖、車輛失竊個別
    查詢報表、台中市警察局車輛失竊證明書各一份、贓物保管收據二份及照片八張
    附卷可稽。被害人乙○○於警訊時係指稱伊在台中市○○路○段二九六號前賣水
    果，將錢桶放在水果攤上，當時看見被告騎乘ＪＱＲ－三三一號機車拿走伊錢桶
    ，沿長安路往南離去，伊發現即追過去，以雙手強力拉住該機車後面扶手，大聲
    喊抓賊，被告發現伊拉住該機車，加足油門將伊拖倒在地，伊雙手及左腳多處擦
    傷，被告前行約一百公尺，為附近攤商攔下逮捕等語；又在本院審理時證稱案發
    時伊走到路中與對面攤販講話，發現被告騎機車以手拿走伊攤位上之錢桶，騎機
    車離去，伊即追上以雙手拉住機車後面扶手，為拿回錢桶伊很用力拉，拉住機車
    約二、三公尺，因腳步跟不上機車速度，被拖行跌倒，兩手掌背擦傷及左腳膝蓋
    瘀青，伊看見被告拿伊錢桶到伊拉住機車後面扶手，有大聲喊捉賊，喊二、三聲
    ，市場旁邊也有人喊，被告偷錢時有看見伊，伊有說這錢桶是伊的，被告也有看
    見伊追趕，所以伊認為被告應該知道伊以手拉住機車後面扶手等語。而被告在本
    院審理時亦自承被害人有告訴伊錢桶是她的，伊有聽到被害人及附近的人喊捉賊
    ，也知被害人在後追趕等語。依常情，被告竊得被害人所有錢桶後欲騎乘機車逃
    離現場時，既知被害人已發覺，並大喊捉賊自後追趕，被害人為取回錢筒，阻止
    被告離去，其拉力必大，則被告焉會不知被害人自後拉住其乘騎之機車尾端扶手
    ？參諸被告於警訊時復供承其搶得攤位上之錢桶後騎乘機車離開現場，為被害人
    發現呼喊抓賊，被害人抓住其機車後面扶手不讓其逃離，其加油要逃離時，被害
    人跌倒受傷等情，益徵被告當時確知被害人強力拉住其騎乘之重機車尾端扶手，
    阻止其離去，竟仍不顧被害人之安危，猶加足油門繼續前進，利用其騎乘之該重
    機車對被害人施以強暴，使被害人之腳步跟不上該重機車速度，拖行二、三公尺
    後跌落地面，受有兩手掌背擦傷、左腳膝蓋瘀青之傷害，被告自有防護贓物及脫
    免逮捕之主觀意圖，並有對被害人當場施以強暴之客觀行為，所辯無非飾卸之詞
    ，不足採信，其犯行已堪認定。至被告雖另稱案發當日上午四時許至六時許，曾
    與二位朋友一起喝酒，共喝一小瓶多高梁酒云云，但未提出任何事證佐憑，且被
    告於警訊時，對犯案動機、經過之供述，條理分明，並無飲酒致語意不清之跡象
    ，況被告既能騎乘該竊得之重機車前往竊取被害人所有錢桶及現金，得手後仍能
    往前騎乘約一百公尺，始為附近攤商攔下逮捕，縱認其犯案前曾經飲酒，亦難認
    其當時之精神狀態較普通人之平均程度已有顯然減退情形，併予敘明。
二、本件被告竊得被害人所有塑膠錢桶及現金五千三百七十四元後，騎乘ＪＱＲ－三
    三一號重機車欲逃離現場時，明知被害人自後拉住其騎乘之重機車尾端扶手，阻
    止其離去，竟為防護贓物及脫免逮捕，仍加足油門繼續前進，使被害人之腳步跟
    不上其騎乘之機車行進速度，遭拖行二、三公尺而跌落地面受傷，自屬利用其騎
    乘之機車當場對被害人施以強暴。核被告所為，係犯刑法第三百二十九條、第三
    百二十八條第一項之準強盜罪。又被告曾因竊盜案件，經本院先後判處有期徒刑
    八月及十月，分別於八十八年十一月十一日及九十年九月十五日執行完畢，有台
    灣台中地方法院檢察署刑案資料查註紀錄表足憑，五年以內再犯有期徒刑以上之
    本罪，為累犯，應依法加重其刑。再被告竊得被害人所有錢桶及現金後，為防護
    贓物及脫免逮捕，固利用其騎乘之重機車當場對被害人施以強暴，惟其年紀尚輕
    ，另無其他反抗行為，且竊得財物非多，致罹法定最低刑度為五年有期徒刑之準
    強盜之重罪，情輕法重，縱予宣告法定最低刑度猶嫌過重，犯罪之情狀顯可憫恕
    ，應依刑法第五十九條之規定減輕其刑，並予先加後減。爰審酌被告已有多次竊
    盜及傷害、槍砲彈藥刀械管制條例等前科（見卷附台灣台中地方法院檢察署刑案
    資料查註紀錄表），仍不知悔改，又竊取被害人財物，當場施以強暴，非無惡性
    ，及其犯罪動機、目的、手段、所生危害等一切情狀，處以如主文所示之刑。
據上論斷，應依刑事訴訟法第二百九十九條第一項前段，刑法第三百二十九條、第三
百二十八條第一項、第四十七條、第五十九條，判決如主文。
本案經檢察官甲○到庭執行職務。
中      華      民      國      九十三      年    三    月    二十三    日
                                  臺灣臺中地方法院刑事第八庭
                                    審判長法  官  朱  光  國
                                          法  官  洪  俊  誠
                                          法  官  鍾  堯  航
右正本證明與原本無異。
如不服本判決，應於送達後十日內向本院提出上訴狀（須附繕本），上訴於台灣高等
法院台中分院。
                                          書記官
中      華      民      國      九十三      年    三    月    二十三    日
附錄論罪科刑法條
刑法第三百二十八條第一項：
意圖為自己或第三人不法之所有，以強暴、脅迫、藥劑、催眠術或他法，至使不能抗
拒，而取他人之物或使其交付者，為強盜罪，處五年以上有期徒刑。
刑法第三百二十九條：
竊盜或搶奪，因防護贓物、脫免逮捕或湮滅罪證，而當場施以強暴脅迫者，以強盜論
。
